臺灣新北地方法院刑事判決
111年度原訴字第76號
公  訴  人  臺灣新北地方檢察署檢察官
被      告  潘怡伶
選任辯護人  歐陽弘律師
            陳子芃律師
            顏士程律師
上列被告因詐欺案件，經檢察官提起公訴（110年度偵字第9778
號），被告於準備程序中就被訴事實為有罪之陳述，經告知式審
判程序之旨，並聽取當事人之意見後，本院裁定進行簡式審判程
序，判決如下：
     主    文
潘怡伶犯如附表一所示之罪，各處如附表一主文欄所示之刑及沒
收。應執行有期徒刑壹年。緩刑參年。
    事    實
一、潘怡伶並無與他人合資共享Netflix、Spotify影音平台帳號
    之意，竟基於意圖為自己不法所有，以網際網路對公眾散布
    而犯詐欺取財之犯意，於民國108年9月間，委由不知情之真
    實姓名年籍不詳之人，在PTT網頁上，以帳號karta0000000
    刊登Netflix家庭方案高級會員12個月/Spotify家庭共享12
    個月等合資共享Netflix、Spotify影音平台帳號之訊息。適
    如附表二所示之人瀏覽PTT網頁得知上揭訊息，遂依上揭訊
    息所示留下其等通訊軟體LINE（下稱LINE）之聯絡方式並填
    寫意欲合資共享表單，潘怡伶即分別透過LINE與附表二所示
    之人聯繫，佯以合資分享Netflix、Spotify帳號為由，要求
    附表二所示之人匯款，致如附表二所示之人陷於錯誤，於附
    表二所示時間，匯款附表二所示金額至江品豫（業經不起訴
    處分確定）所有之國泰世華商業銀行帳號000000000000號（
    下稱國泰世華帳戶）、元大商業銀行帳號0000000000000000
    號（下稱元大帳戶），潘怡伶即將上開款項提領一空。嗣附
    表二所示之人無法依約取得所購分享影音帳號，且要求潘怡
    伶退款不獲置理，報警處理後經警循線查悉上情。
二、案經黃冠云、陳之馨、李冀、邵葆雯、張淳茹、朱莉渲、雷
    仲穎訴由彰化縣警察局員林分局報告臺灣彰化地方檢察署檢
    察官呈請臺灣高等檢察署檢察長令轉新北地方檢察署檢察官
    偵查起訴。
    理    由
一、本件被告所犯係死刑、無期徒刑、最輕本刑為3 年以上有期
    徒刑以外之罪，其於準備程序中就被訴事實為有罪之陳述，
    經法官告知簡式審判程序之旨，並聽取公訴人、被告及其辯
    護人之意見後，依刑事訴訟法第273 條之1 第1 項規定，進
    行簡式審判程序審理，核先敘明。
二、上揭犯罪事實，業據被告於本院審理時坦承不諱，並有證人
    江品豫於警詢、檢察官偵查中證述，證人黃冠云、陳之馨、
    李冀、簡妘倩、邵葆雯、張淳茹、朱莉渲、雷仲穎、張聖函
    於警詢之證述，卷附對話紀錄、照片、交易明細、受理各類
    案件紀錄表、受理刑事案件報案三聯單、內政部警政署反詐
    騙諮詢專線紀錄表、受理詐騙帳戶通報警示簡便格式表、金
    融機構聯防機制通報單在卷可參，足認被告前開自白與事實
    相符，堪以採信。本件事證明確，被告犯行堪以認定，自應
    依法論科。
三、論罪科刑　
  ㈠核被告犯罪事實一（即附表二)所為，均係犯刑法第339 條之
    4 第1 項第3款之以網際網路對公眾散布而犯詐欺取財罪。
    被告所犯犯罪事實一（即附表二)9 次加重詐欺犯行，犯意
    各別，行為互殊，應予分論併罰。
  ㈡刑事審判旨在實現刑罰權之分配的正義，故法院對有罪被告
    之科刑，應符合罪刑相當之原則，使輕重得宜，罰當其罪，
    以契合社會之法律感情，此所以刑法第57條明定科刑時應審
    酌一切情狀，尤應注意該條所列10款事項以為科刑輕重之標
    準，並於同法第59條賦予法院（法官）以裁量權，如認「犯
    罪之情狀可憫恕者，得酌量減輕其刑」，俾使法院就個案之
    量刑，能斟酌至當。又刑法第59條所謂「犯罪之情狀」與第
    57條所謂「一切情狀」云云，並非有截然不同之領域，於裁
    判上酌減其刑時，本應就犯罪一切情狀（包括第57條所列舉
    之10款事項) ，予以全盤考量，審酌其犯罪有無可憫恕之事
    由，以為判斷，故適用第59條酌量減輕其刑時，並不排除第
    57條所列舉10款事由之審酌。查被告佯以合資共享影音平台
    帳號詐欺被害人，所為固無可取，然考量其行為時僅20餘歲
    ，思慮不周，詐欺所得款項僅數百元或一千餘元，所得非鉅
    ，被告犯罪後於本院坦承坦承犯行，由其或江品豫返還被害
    人所匯款項（除附表二編號3所示被害人因無法聯絡而無法
    確認返還匯款事宜外，其餘均已返還)，其犯罪手段、情狀
    相對輕微，犯後態度尚可，而刑法第339條之4之法定本刑為
    1年以上7 年以下有期徒刑，與被告前開犯罪情節相較，實
    有情輕法重之情形，本院認即令處以法定最低刑度猶嫌過重
    ，爰依刑法第59條減輕其刑。爰以行為人之責任為基礎，審
    酌被告正值少壯，本應循正途營生，竟為詐欺取財犯行，所
    為非是，惟考量其犯罪所得非鉅，犯罪後坦承犯行，現已返
    還附表二編號3以外被害人所匯款項，態度尚可，及其自陳
    學歷、工作、家庭生活、經濟狀況，暨其素行、犯罪動機、
    目的、手段等一切情狀，量處如主文所示之刑。末查，被告
    未曾受有期徒刑以上刑之宣告，其犯本案，固有不是，然考
    量其行為時僅20餘歲，年紀尚輕，思慮未臻成熟，因一時失
    慮罹於刑典，事後業已坦認己非，表示悔悟，並已返還附表
    二編號3以外之被害人所匯款項，至附表二編號3所示被害人
    ，被告於本院審理時亦表示願意返還其所匯款項，然本院依
    其所請聯繫該被害人，均無法與該被害人取得聯繫，故無法
    確認返還匯款事宜，自難以此歸咎被告，由此可認被告確有
    彌補損害之意，故信其經此偵、審教訓後，應知所警惕，而
    無再犯之虞，本院認對其所宣告之刑，以暫不執行為適當，
    爰依刑法第74條第1項第1 款規定，宣告緩刑3年。
四、沒收:
　㈠按犯罪所得，屬於犯罪行為人者，沒收之，前二項之沒收，
    於全部或一部不能沒收或不宜執行沒收時，追徵其價額，刑
    法第38條之1 第1 項、第3 項分有明文。被告為附表二編號
    3所示詐欺所得1,170元，屬被告犯罪所得，應依刑法第38條
    之1 第1 項規定諭知沒收。又前開犯罪所得既未扣案，自應
    依刑法第38條之1 第3 項規定，諭知於全部或一部不能沒收
    或不宜執行沒收時，追徵其價額。
　㈡次按犯罪所得已實際合法發還被害人者，不予宣告沒收或追
    徵，刑法第38條之1 第5 項分有明文。被告及江品豫已將附
    表二編號1至2、4至9所示之詐欺所得匯款返還被害人等情，
    有匯款紀錄、檢察官辦案進行單、本院公務電話紀錄在卷可
    參（見偵字12970卷二第51頁、143頁、本院卷第130至132頁
    、第138至144頁、第146至147頁），揆諸前開規定，自無庸
    再予宣告沒收。
　㈢被告用以與附表二所示被害人連繫本案合資共享事宜之行動
    電話業已滅失一節，經被告供述在卷（見本院卷第186頁）
    ，而行動電話為消耗性生活用品，既已滅失，被告應無再行
    使用之可能，可認欠缺刑法上之重要性，爰不就此沒收。
據上論斷，應依刑事訴訟法第273 條之1 第1 項、第299 條第1
項前段，判決如主文。
本案經檢察官李冠輝提起公訴，檢察官朱曉群到庭執行公訴。
中　　華　　民　　國　　111 　年　　11　　月　　29　　日
                  刑事第九庭  法  官  何燕蓉　
上列正本證明與原本無異。
如不服本判決，應於判決送達後20日內敘明上訴理由，向本院提
出上訴狀 (應附繕本) ，上訴於臺灣高等法院。其未敘述上訴理
由者，應於上訴期間屆滿後20日內向本院補提理由書「切勿逕送
上級法院」。
                              書記官  林進煌
中　　華　　民　　國　　111 　年　　12　　月　　5 　　日
附表一
編號 犯罪事實 所犯罪名、刑度及沒收 1 犯罪事實一之 附表二編號1 潘怡伶以網際網路對公眾散布而犯詐欺取財罪，處有期徒刑陸月。緩刑參年。 2 犯罪事實一之 附表二編號2 潘怡伶以網際網路對公眾散布而犯詐欺取財罪，處有期徒刑陸月。緩刑參年。 3 犯罪事實一之 附表二編號3 潘怡伶以網際網路對公眾散布而犯詐欺取財罪，處有期徒刑陸月。緩刑參年。 未扣案之犯罪所得新臺幣壹仟壹佰柒拾元沒收，於全部或一部不能沒收或不宜執行沒收時，追徵其價額。 4 犯罪事實一之 附表二編號4 潘怡伶以網際網路對公眾散布而犯詐欺取財罪，處有期徒刑陸月。緩刑參年。 5 犯罪事實一之 附表二編號5 潘怡伶以網際網路對公眾散布而犯詐欺取財罪，處有期徒刑陸月。緩刑參年。 6 犯罪事實一之 附表二編號6 潘怡伶以網際網路對公眾散布而犯詐欺取財罪，處有期徒刑陸月。緩刑參年。 7 犯罪事實一之 附表二編號7 潘怡伶以網際網路對公眾散布而犯詐欺取財罪，處有期徒刑陸月。緩刑參年。 8 犯罪事實一之 附表二編號8 潘怡伶以網際網路對公眾散布而犯詐欺取財罪，處有期徒刑陸月。緩刑參年。 9 犯罪事實一之 附表二編號9 潘怡伶以網際網路對公眾散布而犯詐欺取財罪，處有期徒刑陸月。緩刑參年。 
附表二(金額:新臺幣)
編號 被害人 匯款時間 匯款金額 收款帳戶 1 黃冠云 108年9月25日 1,170元 元大帳戶 2 陳之馨 108年9月25日 1,650元 元大帳戶 3 李冀 108年9月25日 1,170元 元大帳戶 4 簡妘倩 108年9月25日 480元 元大帳戶 5 邵葆雯 108年9月25日 480元 元大帳戶 6 張淳茹 108年9月25日 1,170元 元大帳戶 7 朱莉渲 108年9月25日 1,170元 元大帳戶 8 雷仲穎 108年9月25日 480元 元大帳戶 9 張聖函 108年9月24日 1,170元 國泰世華帳戶